# 请教陈版，关于支付供应商现汇获得的折扣是否属于可变对价

提问人：margauxxu 时间：2021-12-22 11:24:41
A公司与供应商签订的合同约定以 6 个月的承兑汇票支付货款，但在实际支付时由于A公司资金较为充足，大多数均以现汇的方式予以结算，结算时以票据到期期限与同期银行贷款利率计算的金额递减应支付的采购款，请教陈版该情况是否认定为可变对价？
由于A公司取得利息收入符合“以往的习惯做法等，客户能够合理预期企业将会接受低于合同约定的对价金额”，上述情况应该是属于可变对价，会计处理时原材料入库价格应根据净额确认吧？

回答人：chenyiwei
”A公司与供应商签订的合同约定以 6 个月的承兑汇票支付货款，但在实际支付时由于A公司资金较为充足，大多数均以现汇的方式予以结算“：这表明是在结算阶段双方事实上修改了债务条件，故应作为债务重组处理，相关收益列入投资收益，不调整采购存货的取得成本。